【裁判字號】    99,台非,221
【裁判日期】    990729
【裁判案由】    竊盜
【裁判全文】
最高法院刑事判決              九十九年度台非字第二二一號
上  訴  人  最高法院檢察署檢察總長
被      告  甲○○
上列上訴人因被告竊盜案件，對於台灣板橋地方法院中華民國九
十六年八月二十二日第一審確定判決（九十六年度易字第一六三
五號，起訴案號：台灣板橋地方法院檢察署九十六年度偵字第九
六四一號），認為違法，提起非常上訴，本院判決如下
    主  文
原判決撤銷。
甲○○共同毀越門扇竊盜，處有期徒刑捌月，減為有期徒刑肆月
。又攜帶兇器、毀越安全設備竊盜，處有期徒刑捌月；扣案之老
虎鉗壹支沒收。應執行有期徒刑拾月；扣案之老虎鉗壹支沒收。
    理  由
非常上訴理由稱：「按判決不適用法則或適用不當者，為違背法
令，刑事訴訟法第三百七十八條定有明文。復按受徒刑之執行完
畢，或一部之執行而赦免後，五年以內故意再犯有期徒刑以上之
罪者，為累犯，加重本刑至二分之一，刑法第四十七條第一項定
有明文。又被告犯應併合處罰之數罪，經法院以判決或裁定定其
數罪之應執行刑確定者，該數罪是否執行完畢，均以所定之執行
刑全部執行完畢為斷。其在定執行刑前已先執行之有期徒刑之罪
，因嗣後與他罪合併定執行刑，而由檢察官換發執行指揮書執行
應執行刑者，其前已執行之有期徒刑部分，僅應予扣除，不能認
為已執行完畢。經查被告甲○○因違反洗錢防制法案件，經台灣
板橋地方法院九十四年度訴字第一三九八號判處有期徒刑三月，
於民國九十四年十月六日確定部分，雖於九十五年一月二十六日
執行終結，惟被告於前開案件判決確定前，另於九十二年十月八
日犯強盜未遂罪，經台灣高等法院九十八年度上更(二)字第二七六
號判決，判處有期徒刑四年確定；嗣上開二罪因合於數罪併罰規
定，經台灣板橋地方法院於九十九年四月二十三日，以九十九年
度聲減字第五五號裁定，定應執行之刑為有期徒刑四年一月又十
五日，並經台灣板橋地方法院檢察署檢察官以九十九年執減更午
字第七二號執行指揮書指揮執行，扣除已執行終結部分，其刑期
自一百年八月十二日至一百零四年六月二十六日，有各該判決書
、裁定書及檢察官執行指揮書等影本可稽。是被告所犯前開違反
洗錢防制法罪於一百零四年六月二十六日始執行完畢，則被告於
九十六年四月間所犯本案之二次竊盜罪，自不成立累犯，原確定
判決竟適用刑法第四十七條規定，論被告以累犯，並加重其刑，
自有判決適用法則不當之違背法令（最高法院九十九年度台非字
第二六號、第一四五號判決參照）。案經確定，且不利於被告，
爰依刑事訴訟法第四百四十一條、第四百四十三條提起非常上訴
，以資糾正。」等語。
本院按受徒刑之執行完畢，或一部之執行而赦免後，五年以內故
意再犯有期徒刑以上之罪者，為累犯，加重本刑至二分之一，刑
法第四十七條定有明文。又被告犯應併合處罰之數罪，經法院以
判決或裁定定其數罪之應執行刑確定者，該數罪是否執行完畢，
均以所定之執行刑全部執行完畢為斷。其在定執行刑之前已先執
行之有期徒刑之罪，因嗣後與他罪合併定執行刑，而由檢察官換
發執行指揮書執行應執行刑者，其前已執行之有期徒刑部分，僅
應予扣除，不能認為已執行完畢。被告甲○○前於九十三年六月
至八月間，因違反洗錢防制法案件，經台灣板橋地方法院九十四
年度訴字第一三九八號判處有期徒刑三月，於九十四年十月六日
確定，惟被告於該案件判決確定前，另於九十二年十月十日犯強
盜未遂罪，經台灣高等法院九十八年度上更(二)字第二七六號於九
十八年十二月二十二日判處有期徒刑四年，經本院九十九年度台
上字第一五一八號於九十九年三月十二日判決確定；嗣上開二罪
因合於數罪併罰規定，經台灣板橋地方法院九十九年度聲減字第
五五號於九十九年四月二十三日裁定定應執行之刑為有期徒刑四
年一月又十五日，並經台灣板橋地方法院檢察署檢察官以九十九
年執減更午字第七二號執行指揮書指揮執行，扣除已執行終結部
分，其刑期自一百年八月十二日至一百零四年六月二十六日止。
有各該裁定書、判決書、被告前案紀錄表、執行指揮書及執行案
卷等在卷可稽。故被告於九十六年四月二十四日及同年月二十五
日所犯本件加重竊盜罪時，其前所犯之違反洗錢防制法之罪不能
認已執行完畢，自不成立累犯，原判決依累犯予以論科，即有判
決適用法則不當之違背法令。案經確定，且不利於被告，非常上
訴意旨執以指摘，洵有理由。爰將原判決撤銷，另行判決如主文
第二項所示，以資救濟。
據上論結，應依刑事訴訟法第四百四十七條第一項第一款但書，
刑法第二十八條、第三百二十一條第一項第二、三款、第五十一
條第五款、第三十八條第一項第二款，中華民國九十六年罪犯減
刑條例第二條第一項第三款、第七條、第十一條，判決如主文。
中    華    民    國  九十九  年    七    月  二十九  日
                      最高法院刑事第二庭
                          審判長法官  莊  登  照
                                法官  陳  世  淙
                                法官  徐  昌  錦
                                法官  許  錦  印
                                法官  蔡  名  曜
本件正本證明與原本無異
                                      書  記  官
中    華    民    國  九十九  年    八    月    三    日
                                                      m
附錄本案論罪科刑法條
刑法第三百二十一條第一項第二、三款
犯竊盜罪而有左列情形之一者，處六月以上五年以下有期徒刑：
二毀越門扇、牆垣或其他安全設備而犯之者。
三攜帶兇器而犯之者。

司法院資訊處製作；財團法人民間司法改革基金會備份。
